# 关于房产预交营业税问题

提问人：ly680418 时间：2010-08-27 14:07:57
陈版你好： 一客户房产处于预售阶段，预收房款应预交营业税，但企业只交很少一部分其余部分亦未预提，现审计调整补提营业税应如何做会计分录？ 借：其他流动资产 贷：应交税金 以上分录是否正确。
请速回，非常感谢！！！

回答人：chenyiwei
个人赞同你的意见。

回答人：chenyiwei
回复 板凳 haihan235 的帖子这方面的处理还是要考虑配比原则问题。并且从另一方面讲，在将来会计上确认收入时，这部分已交税金可以抵减按照当时确认的收入和适用税率计算的应交税金，所以也符合资产定义。